臺灣基隆地方法院刑事判決              100年度易字第252號
公  訴  人  臺灣基隆地方法院檢察署檢察官
被      告  林陳美卿
上列被告因公然侮辱案件，經檢察官提起公訴（100 年度偵字第
2512號），本院判決如下：
    主  文
本件公訴不受理。
    理  由
一、本件公訴意旨詳如起訴書之記載，如附件。
二、按告訴乃論之罪，告訴人於第一審辯論終結前得撤回其告訴
    ，又告訴經撤回者，應諭知不受理之判決，並得不經言詞辯
    論為之，刑事訴訟法第238 條第1 項、第303 條第3 款及第
    第307 條分別定有明文。
三、被告林陳美卿被訴公然侮辱案件，檢察官認係涉犯刑法第
    309 條第1 項之公然侮辱罪，依同法第314 條之規定，須告
    訴乃論，而告訴人黃惠玲於民國100 年7 月18日本院審理時
    撤回告訴，此有本院審判筆錄及撤回告訴聲請狀在卷可稽，
    依據前開規定，不經言詞辯論，逕為不受理判決之諭知。
四、又按最重本刑為3 年以下有期徒刑、拘役或專科罰金之罪，
    經第二審判決者，不得上訴於第三審法院，刑事訴訟法第
    376 條第1 款定有明文。又除簡式審判程序、簡易程序及第
    376 條第1 款、第2 款所列之罪之案件外，第一審應行合議
    審判，刑事訴訟法第284 條之1 亦有明文。本件被告係涉犯
    刑法第309 條第1 項之罪，最重本刑為拘役，依上開規定得
    行獨任審判，附此敘明。
據上論斷，應依刑事訴訟法第284 條之1 、第303 條第3 款、第
307 條，判決如主文。
中    華    民    國   100    年    7     月    21    日
                  刑事第三庭法    官  邰婉玲
以上正本證明與原本無異。
如不服本判決應於收受送達後10日內向本院提出上訴書狀，並應
敘述具體理由；其未敘述上訴理由者，應於上訴期間屆滿後20日
內向本院補提理由書（均須按他造當事人之人數附繕本）「切勿
逕送上級法院」。
中    華    民    國   100    年    7     月    21    日
                            書 記 官  蘇鈺婷
附件：
臺灣基隆地方法院檢察署檢察官起訴書
                                     100年度偵字第2512號
    被      告  林陳美卿  女  60歲（民國○○年○月○○日生）
                          身分證統一編號：Ｚ000000000號
                          住基隆市○○區○○街68巷182號
上列被告因妨害名譽案件，已經偵查終結，認應該提起公訴，茲
將犯罪事實及證據並所犯法條分敘如下：
        犯罪事實
一、林陳美卿與黃惠玲為婆媳，林陳美卿於民國100年2月17日上
    午8時40分許，在不特定人得以共見共聞之基隆市○○街祥
    豐市場正門口，見友人李旺財騎車經過，將李旺財攔下，向
    李旺財抱怨黃惠玲，適為黃惠玲聽見，亦走近李旺財，林陳
    美卿見黃惠玲前來，竟基於公然侮辱之犯意，以臺語辱罵黃
    惠玲「畜生」、「破麻」、「黃惠玲以前生病我還照顧她，
    人要知道知恩報本，如果不知道知恩報本的人，跟畜生有什
    麼不同」等語，足以貶損黃惠玲之人格及社會評價。
二、案經黃惠玲告訴偵辦。
        證據並所犯法條
一、證據名稱及待證事實：
┌──┬──────┬────────────────┐
│編號│證據名稱    │待證事實                        │
├──┼──────┼────────────────┤
│ 1  │被告林陳美卿│其否認辱罵黃惠玲，辯稱：其是講給│
│    │之供述      │李旺財聽，沒注意黃惠玲有無過來云│
│    │            │云。                            │
├──┼──────┼────────────────┤
│ 2  │告訴人黃惠玲│全部犯罪事實。                  │
│    │之指訴      │                                │
├──┼──────┼────────────────┤
│ 3  │證人李旺財之│全部犯罪事實。                  │
│    │證詞        │                                │
└──┴──────┴────────────────┘
二、核被告所為，係犯刑法第309條第1項之公然侮辱罪嫌。
三、依刑事訴訟法第251條第1項提起公訴。
    此  致
臺灣基隆地方法院
中    華    民    國   100    年    6     月    7     日
                              檢  察  官  鄭雅方
上正本證明與原本無異
中    華    民    國   100    年    6     月    14    日
                              書  記  官  林子堯
參考法條：
中華民國刑法第309條（公然侮辱罪）
公然侮辱人者，處拘役或 3 百元以下罰金。
以強暴犯前項之罪者，處1年以下有期徒刑、拘役或5百元以下罰
金。